臺灣臺北地方法院刑事裁定　　　　　　 100年度聲字第3134號
聲　請　人
即辯護人　　余德正律師
被　　　告　郭亭讌
上列聲請人因被告違反槍砲彈藥刀械管制條例案件（本院100 年
度重訴字第20號），聲請具保停止羈押，本院裁定如下：
    主  文
聲請駁回。
    理  由
一、本件被告郭亭讌因違反槍砲彈藥刀械管制條例案件，前經本
    院訊問後認其所涉罪嫌重大，且所涉槍砲彈藥刀械管制條例
    第8條第1項之未經許可製造可發射子彈具有殺傷力之改造手
    槍罪，為5年以上有期徒刑之重罪，另有共犯即同案被告蔡
    培元尚未到案，有事實足認有勾串共犯之虞，並有羈押之必
    要，爰依刑事訴訟法第101條第1項第2、3款規定，對被告於
    民國100年7月8日裁定羈押，並禁止接見通信，復於同年10
    月3日裁定自同年10月8日起延長羈押2月，並禁止接見通信
    在案，合先敘明。
二、聲請意旨略以：本件業於100年10月17日言詞辯論終結，同
    案被告蘇酩仁已經交互詰問完畢，已無串證之虞；且本件案
    發後，被告帶同警方至警方所不知悉位於桃園縣龜山鄉○○
    ○路1巷86號之工廠搜索，顯見被告並無逃亡或湮滅證據之
    虞，是被告是否有羈押之必要性，已非無疑。為此爰依刑事
    訴訟法第110條第1項之規定聲請准予具保停止羈押，被告願
    依刑事訴訟法第116條之2之規定，於羈押期間遵守定期向法
    官報到、定期至住所地轄區派出所報到等事項，請准許具保
    停止羈押等語。
三、按被告經法官訊問後，認為有下列情形之一：(一)所犯為死刑
    、無期徒刑或最輕本刑為5年以上有期徒刑之罪，犯罪嫌疑
    重大。(二)逃亡或有事實足認為有逃亡之虞者；且非予羈押，
    顯難進行追訴、審判或執行者，得羈押之，刑事訴訟法第10
    1 條之1第1項第1款、第3款定有明文。次按被告或辯護人得
    隨時具保聲請停止羈押，此觀刑事訴訟法第110條第1項自明
    。而法院究應否准許被告所為具保停止羈押之聲請，首應審
    酌被告之聲請是否符合刑事訴訟法第114條不得駁回其聲請
    之情形，即所犯最重本刑為3年以下有期徒刑、拘役、或專
    科罰金之罪者；懷胎5月以上或生產後2月未滿者；現罹疾病
    ，非保外治療顯難痊癒者。次則應考量羈押被告之原因是否
    繼續存在，故法院應就當初依刑事訴訟法第101條之1第1項
    第2款規定對被告執行羈押之原因是否存在為之論斷。此外
    ，參酌刑事訴訟法第101條之2「被告經法官訊問後，雖有第
    101 條第1項或第101條之1第1項各款所定情形之一而無羈押
    之必要者，得逕命具保、責付或限制住居」規定之精神，法
    院於被告聲請停止羈押時，亦應就有無繼續羈押被告之必要
    性詳為斟酌。
四、經查：
  (一)本案被告所涉違反槍砲彈藥刀械管制條例第8條第1項之未經
    許可製造可發射子彈具有殺傷力之改造手槍罪嫌，非屬法定
    最重本刑3年以下有期徒刑之罪，而被告目前並無罹患疾病
    非予以交保不能治療之情形，尚無刑事訴訟法第114條不得
    駁回具保聲請之事由至明。
  (二)又查，本案被告所犯係法定最輕本刑5年以上有期徒刑之重
    罪，被告雖否認有何公訴人所指未經許可製造可發射子彈具
    有殺傷力之改造手槍之犯行，然就被告此部分之行為有檢察
    官起訴書「證據清單」欄所提出之各項證據可資證明，且本
    案已於100年10月17日辯論終結，並於同年11月7日宣判，本
    院經審酌全案事證後，認為被告罪證明確，且審酌本案查獲
    之改造手槍多達16支，數量甚鉅，復有各式槍砲主要組成零
    件扣案可稽，是本案製造改造手槍之犯罪規模巨大，被告有
    出資、研發並指示同案被告蘇酩仁為上開製造改造手槍之行
    為，於全案居於指揮、支配之地位，情節非輕，且被告始終
    否認犯罪等情，量處被告有期徒刑10年、併科罰金100萬元
    ，被告既經本院宣告上開刑罰，則其確有逃亡之動機存在，
    ，考量上情，認以本案尚在訴訟階段，倘准許被告停止羈押
    交保在外，恐難確保其於後續刑事訴訟程序中均主動配合到
    案接受審理、執行甚明。
  (三)又按法院對被告執行之羈押，其本質上係屬為保全被告使訴
    訟程序得以順利進行，或為保全證據、保全對被告刑罰之執
    行之目的，所實施之剝奪人身自由之強制處分，是對被告有
    無繼續羈押之必要，當由法院以上述羈押之目的依職權為之
    目的性裁量。而本院考量為達成上開保全刑事訴訟程序進行
    即避免被告逃亡之目的，仍難以羈押以外其他對被告之自由
    權利侵害較輕微之強制處分措施替代，又經權衡羈押措施對
    於被告權利侵害之程度，與為達成保全被告、保全證據、確
    保刑事訴訟程序等落實國家刑罰權之公益後，認對被告採此
    拘束人身自由措施仍屬相當而必要之手段，而仍有繼續羈押
    被告之必要。至於聲請人所舉上情，仍不足以影響上開繼續
    羈押被告之原因及必要，併予說明。
四、綜上，本案聲請人聲請具保停止羈押，本院認被告實施羈押
    之原因仍屬存在，且不能因具保而使之消滅，而有繼續羈押
    被告之必要，故聲請人向本院提出具保聲請，即難准許，應
    予駁回。又上開聲請狀並未敘明係以何人之名義為聲請人，
    惟被告並未親自簽名或蓋章，辯護人則蓋有蓋章，是本院認
    以辯護人為聲請人，併此敘明。
五、據上論斷，應依刑事訴訟法第121條第1項裁定如主文。
中    華    民    國   100    年    11    月    8     日
                  刑事第三庭審判長法  官  何俏美
                                  法  官  姚水文
                                  法  官  江春瑩
以上正本證明與原本無異。
如不服本裁定，應於裁定送達後5日內向本院提出抗告狀。
                                  書記官  徐鶯尹
中    華    民    國   100    年    11    月    10    日